---
title: "欧式空间的局部敏感哈希应用分享"
author: "bourneli"
date: "2016年10月"
output: 
  ioslides_presentation: 
    widescreen: yes
---



## 大纲

* 应用背景
* 计算方法
* 实现与优化


## 应用背景

在很多应用领域中，我们面对和需要处理的数据往往是海量并且具有很高的维度，怎样快速地从海量的高维数据集合中找到与某个数据最相似（距离最近）的一个数据或多个数据成为了一个难点和问题。

LSH主要解决**高纬度最邻近查找**问题，是一种**近似**算法，时间复杂度为**线性**，可大规模应用。应用场景举例：

1. 查找网络上的重复网页
2. 查找相似新闻网页或文章
3. 音乐检索
4. 指纹匹配
5. 图像检索

## 计算方法--核心思想

主要思路是设计一类hash函数，将那些比较类似的对象hash到一起，不同的对象的hash到不同的地方。hash过程相当于一种**过滤**机制，缩小检索范围。

最近邻居蛮力计算方法需要的时间复杂度$O(n^2)$，而使用LSH，可以在保证错误率很低的情况下，时间复杂度降到$O(n)$。在不需要准确最近邻居的应用场景，可以大规模应用，比如$n$达到亿级甚至更多。


## 计算方法--$(r_1,r_2,p_1,p_2)-sensitive$

定义：函数集合$H=\lbrace h: S \rightarrow U \rbrace$；任意向量$q,v \in S$；U是整数集合；$B(v,r) = \lbrace q \in X \| d(v,q) \le r \rbrace$，表示以点$v$为中心，距离为r范围内的所有点的集合。

$$
	如果 v \in B(q, r1), P(h(v)=h(q)) \ge p1 \\
	如果 v \notin B(q, r2), P(h(v)=h(q)) \le p2
$$

符合上述条件的函数h被称为$(r_1,r_2,p_1,p_2)-sensitive$。

直观解释就是将相距较近($r_1$以内)的向量hash到一起的概率要大($p_1$较接近1)；距离较远($r_2$以外，且$r_2 > r_1$)的对象hash到一起的概率小($p_2$较接近0)。


## 计算方法--欧式空间的LSH局部敏感函数

将n维向量随机射到一个向量，使用向量点乘，由于投射向量不是单位向量，所以严格意义上不能称之为投影。投射hash算法如下:

$$
	h(v) = \left\lfloor \frac{a \bullet v + b}{w} \right\rfloor
$$

其中

* $b \in [0,w]$是随机量，
* $a \in R^n,a_i \sim N(0,1)$，是被投射的向量。

$w$将投射结果严格的划分为不同的单位，$w$十分重要！

* 太大，较远的对象也设hash到一个单位里，计算量仍然十分大；
* 太小，很近的对象也无法hash到一起，导致找不到相似的对象。


## 计算方法--常系数的概率密度函数变换

如果$X$与$cY$的分布相同,$c$为常数，并且已知X的概率密度$f_X(x)$,计算Y的概率密度函数$f_Y(y)$?推导如下：

$$
	F_X(x)=Pr(X \le x)=\int_{-\infty}^x f_X(t)dt 
	\Rightarrow f_X(x) = \frac{d F_X(x)}{dx} \qquad(1)
$$


$$
	F_Y(y) = Pr(Y \le y) 
           = Pr(cX \le y) 
           = Pr(X \le \frac{y}{c}) 
           = F_X(\frac{y}{c})  \qquad (2)
$$


$$
	f_Y(y) = \frac{d F_X(\frac{y}{c})}{dy} =  \frac{1}{c} f_X(\frac{y}{c}) \qquad(3)
$$

核心思想是将概率密度函数转成累积分布概率函数，概率密度任意一点的概率为0。


## 计算方法--稳定分布

如果分布D是稳定分布，那么必须满足任意n个D的独立同部分(iid)随机变量$X_1,X_2,\cdots,X_n$，在任意n个实数$v_1,v_2,\cdots,v_n$，有$\sum_{i=1}^{n}{(v_iX_i)}$与$(\sum{\|v_i\|^s})^{\frac{1}{s}}X$(X也是D的一个随机变量)有相同的分布。

* 当s=1时，表示向量点积与向量曼哈顿距离的关系。
* 当s=2时，表示向量点积与欧式距离的关系。并且此时D是标准正太分布。

## 计算方法--欧式空间LSH函数概率分析

任意两向量$v_1$,$v_2$投射到a上的距离为t

  $$
  t=a\bullet v_1 - a \bullet v_2=a(v_1-v_2)=\sum{a_i(v_{1i}-v_{2i})}
  $$

当$\|t\| \le w$，且$t>0$时，碰撞概率为$1-\frac{t}{w}$。

令$u=(\sum{\|v_{1i}-v_{2i}\|^2})^{\frac{1}{2}}$,那么$t=ua$,且$f_A(a)=\frac{1}{\sqrt{2\pi}}e^{-\frac{a^2}{2}}$,导出$f_T(t)=\frac{1}{u}f_A(\frac{t}{u})$。对于任意t的概率为$\frac{1}{u}f_A(\frac{t}{u})dt$。

碰撞概率公式

$$
  p(w,u)=2\int_0^w\frac{1}{u}f_A(\frac{t}{u})(1-\frac{t}{w})dt
$$

当$t \in [-w,0]$时，概率与$[0,w]$一致，所以乘以2；其他范围概率均为0。


## 计算方法--碰撞概率单调性与参数估计

碰撞概率概率解析形式

$$
\begin{align}
p(w,u) &= Pr(h(p) = h(q)) \\ 
&=2\int_{0}^{w}\frac{1}{u}f_A(\frac{t}{u})(1-\frac{t}{w})dt \\
&=1 - 2F(-\frac{w}{u}) + \sqrt{\frac{2}{\pi}}\frac{u}{w}(e^{-\frac{w^2}{2u^2}}-1) \\
\end{align}
$$

令$c=\frac{u}{w}$，
 
$$
	p(w,u) = g(c) = 1 - 2F(-\frac{1}{c}) + \sqrt{\frac{2}{\pi}}c(e^{-\frac{1}{2c^2}}-1) 
$$


**概率只与w,u的比例有关，与绝对距离无关。** 

## 计算方法--碰撞概率函数单调性

概率函数导数
$g\prime(c) = \sqrt{\frac{2}{\pi}}(e^{-\frac{1}{2c^2}}-1) < 0$

```{r pdf_decrease,message=FALSE,echo=FALSE,fig.align='center',fig.height=4}
pr <- function(c) {
  1-2*pnorm(-1/c) + (2*c/sqrt(2*pi))*(exp(-1/(2*c^2))-1)
}

x <- seq(0,10,by=0.01)
d <- data.frame(x=x,y=sapply(x,pr))

require(ggplot2)
text_size <- element_text(size = 19)
p <- qplot(x,100*y,data=d, geom="line") + xlab("c") + ylab("概率%") + ggtitle("") 
p <- p + scale_x_continuous(breaks=0:10)
p <- p + scale_y_continuous(breaks=seq(0,100,by=10))
p <- p + theme(axis.text = text_size,  axis.title = text_size)
p
```

**w固定，u越大，碰撞概率越低，符合直觉**。


## 计算方法--估算w

给定$r_1=0.01,r_2=1.3,p_1 = 0.97, p_2 = 0.1$,根据单调性，可以得到w的范围，

$$
  \frac{r_1}{w} \le c_1, c_2 \le \frac{r_2}{w} \Rightarrow \frac{r_1}{g^{-1}(p_1)} \le w \le \frac{r_2}{g^{-1}(p_2)} 
  \Rightarrow 0.27 \le w \le 0.33
$$


* 如果没有倾向性，选取区间的中间。
* 如果需要对相近的用户进行更严格的限制，w取下限
* 如果对比较远的用户有严格的限制，w可以取上限。

并不是所有的参数都可以得到合适的w，比如上面的$p_2=0.05$，那么上界是0.16，**小于下界**，得不到合适的w。

## 计算方法--LSH加强

## 计算方法--桶的数量评估

## 应用于实践--计算流程总结

## 应用于实践 -- 踩坑总结

## 参考文献

* [LSH在欧式空间的应用(1)--碰撞概率分析][1]
* [LSH在欧式空间的应用(2)--工作原理][2]
* [LSH在欧式空间的应用(3)--参数选择][3]
* [LSH在欧式空间的应用(4)--算法实现与优化总结][4]
* [StackOverflow spark: How to merge shuffled rdd efficiently?][5]
* [Mining of Massive Datasets,第二版， 3.6.3节](http://www.mmds.org/)
* $E^2$LSH 0.1 User Manual, Alexandr Andoni, Piotr Indyk, June 21, 2005, Section 3.5.2
* (2004)Locality-Sensitive Hashing Scheme Based on p-Stable.pdf
* (2008)Locality-Sensitive Hashing for Finding Nearest Neighbors

[1]: http://bourneli.github.io/probability/lsh/2016/09/15/lsh_eulidian_1.html
[2]: http://bourneli.github.io/probability/lsh/2016/09/22/lsh_eulidian_2.html
[3]: http://bourneli.github.io/probability/lsh/2016/09/23/lsh_eulidian_3.html
[4]: http://bourneli.github.io/probability/lsh/2016/10/01/lsh_eulidian_4.html
[5]: http://stackoverflow.com/a/39806633/1114397

## 附录1--碰撞函数推导

$$
\begin{align}
	p(u) = f(u,w) &= 2(\int_{0}^{w}\frac{1}{u}f(\frac{t}{u})dt - \int_{0}^{w}\frac{1}{u}f(\frac{t}{u})\frac{t}{w}dt) \\
				  &= 2(\int_{0}^{w}f(\frac{t}{u})d\frac{t}{u} - \int_{0}^{w}\frac{1}{u\sqrt{2\pi}}e^{-\frac{t^2}{2u^2}}\frac{t}{w}dt) \\
				  &= 2(\int_{0}^{\frac{w}{u}}f(x)dx - \frac{-u}{\sqrt{2\pi}w}\int_{0}^{w}e^{-\frac{t^2}{2u^2}}d(-\frac{t^2}{2u^2})) \\
				  &= 2(\frac{1}{2} - F(-\frac{w}{u}) + \frac{u}{\sqrt{2\pi}w}e^{-\frac{t^2}{2u^2}}|^w_0) \\
				  &= 2(\frac{1}{2} - F(-\frac{w}{u}) + \frac{u}{\sqrt{2\pi}w}(e^{-\frac{w^2}{2u^2}}-1)) \\
\end{align}
$$
 

## 附录2--碰撞函数单调性

$$
	\begin{align}
		g\prime(c) &= -2f(-\frac{1}{c})(-1)(-1)c^{-2} + \sqrt{\frac{2}{\pi}}(e^{-\frac{1}{2c^2}}-1) + \sqrt{\frac{2}{\pi}}c(e^{-\frac{1}{2c^2}}(-\frac{1}{2})(-2)c^{-3}) \\
				   &= -\frac{2}{c^2}f(-\frac{1}{c}) + \sqrt{\frac{2}{\pi}}(e^{-\frac{1}{2c^2}}-1) + \sqrt{\frac{2}{\pi}}e^{-\frac{1}{2c^2}}c^{-2} \\
				   &= -\frac{2}{c^2}\frac{1}{\sqrt{2\pi}}e^{-\frac{1}{2c^2}} + \sqrt{\frac{2}{\pi}}(e^{-\frac{1}{2c^2}}-1) + \sqrt{\frac{2}{\pi}}e^{-\frac{1}{2c^2}}c^{-2} \\
				   &= \sqrt{\frac{2}{\pi}}(e^{-\frac{1}{2c^2}}-1) < 0
	\end{align}
$$

## 附录3--w估计试验

```{r w_param,eval=FALSE}
# 碰撞函数
root_fun <- function(target) {
  function(c) {
    1-2*pnorm(-1/c) + (2*c/sqrt(2*pi))*(exp(-1/(2*c^2))-1) - target
  }
}
# 碰撞函数反函数
g_i <- function(p) {
  uniroot(root_fun(p),lower = 1e-10, upper = 10, tol = 1e-5)$root
}

r1 <- 0.01;r2 <- 1.3
p1 <- 0.97;p2 <- 0.1 #p2 <-  0.05

r1 / g_i(p1) # 下界
r2 / g_i(p2) # 上界

```